【裁判字號】    97,易,1063
【裁判日期】    980512
【裁判案由】    竊盜
【裁判全文】
臺灣屏東地方法院刑事判決              97年度易字第1063號
公  訴  人  臺灣屏東地方法院檢察署檢察官
被      告  乙○○
上列被告因竊盜案件，經檢察官提起公訴（97年度偵字第6233號
），改依簡式審判程序審理，判決如下：
    主  文
乙○○共同犯攜帶兇器竊盜罪，累犯，處有期徒刑柒月。
    事  實
一、乙○○前於民國96年間因施用毒品案件，經臺灣高雄地方法
    院於96年4 月18日以96年度訴字第1105號判決判處有期徒刑
    7 月，嗣經減刑後，於96年10月7日因徒刑執行完畢出監。
二、詎其猶不知悔改，與甲○○（另行通緝）因缺錢花用，竟共
    同基於意圖為自己不法所有之竊盜犯意，於97年7 月5 日下
    午1 時30分許，乙○○、甲○○分別騎乘車牌號碼為PKR-27
    0 、PLF-767 之重型機車，前往鄭朝祥位於屏東縣東港鎮○
    ○里○○路○○段之漁塭，由乙○○以其所有客觀上對人之
    生命、身體、安全構成威脅，足供兇器使用之剪刀1 支（未
    扣案）剪斷漁塭工寮之電纜線，甲○○則在旁收起電纜線，
    將電纜線放在乙○○騎乘之機車腳踏板上，嗣為鄭朝祥之員
    工章有生發現，乙○○、甲○○旋即逃離現場，留下機車、
    電纜線。迨於97年7 月9 日為警循線查獲，通知2 人到案說
    明。
三、案經屏東縣警察局東港分局報請臺灣屏東地方法院檢察署檢
    察官偵查起訴。
    理  由
一、本件被告乙○○犯係死刑、無期徒刑、最輕本刑為3 年以上
    有期徒刑以外之罪，其於本院準備程序中就前揭被訴事實為
    有罪之陳述，經告知簡式審判程序之旨，並聽取其與公訴人
    之意見後，認無不得或不宜改依簡式審判程序進行之處，爰
    依刑事訴訟法第273 條之1 第1 項、第284 條之1 ，改依簡
    式審判程序審理；又簡式審判程序之證據調查，依刑事訴訟
    法第273 條之2 規定，不受同法第159 條第1 項審判外陳述
    排除之限制，再被告對於卷內之各項證據，亦不爭執證據能
    力，故卷內所列之各項證據，自得作為證據，合先敘明。
二、上開犯罪事實，業據被告於警訊、偵查及本院審理中均坦承
    不諱，核與證人鄭朝祥、章有生於警詢中證述之情節相符，
    並有屏東縣警察局東港分局扣押物品目錄表、贓物認領保管
    單、車籍資料查詢各1 份及照片8 張在卷可稽，足見被告之
    自白確與事實相符，應可採信。是本件事證明確，被告上開
    犯行，洵堪認定。
三、未扣案之剪刀1 把為金屬製品，大約20至30公分，質地堅硬
    ，此為被告於本院審理時所自承（見本院卷第32頁），是該
    剪刀衡情於客觀上具有危險性，以之攻擊於人，足以為殺害
    或傷害人之生命、身體之器械，堪認為兇器。核被告所為係
    犯刑法第321 條第1 項第3 款之攜帶兇器竊盜罪。被告陳日
    勤與甲○○間就上開加重竊盜犯行，有犯意聯絡及行為分擔
    ，為共同正犯。被告有事實欄所載論罪科刑執行之情形，此
    有臺灣屏東地方法院檢察署刑案資料查註紀錄表及臺灣高等
    法院被告前案紀錄表各1 份在卷可查，其受有期徒刑執行完
    畢後，5 年之內再犯有期徒刑以上刑之本罪，為累犯，應依
    刑法第47條第1 項規定加重其刑。爰審酌被告為72年7 月21
    日出生，正值青壯之年，不思以正途謀生，猶因不勞而獲之
    心態，竊取他人之物變賣得款花用，侵害他人財產安全，行
    為實不足取，惟兼念及其犯後始終坦承犯行，態度良好等一
    切情狀，量處如主文所示之刑。另被告供本件犯罪所用之剪
    刀1 把，未據扣案，無證據證明現仍存在，為免將來執行困
    難，爰不予宣告沒收。
據上論斷，應依刑事訴訟法第273 條之1 第1 項、第299 條第1
項前段，刑法第28條、第321 條第1 項第3 款、第47條第1 項，
判決如主文。
本案經檢察官劉昀到庭執行職務。
中    華    民    國    98    年    5     月    12    日
                  刑事第一庭  法  官  許蓓雯
以上正本證明與原本無異。
如不服本判決應於收受判決後10日內向本院提出上訴書狀，並應
敘述具體理由；其未敘述上訴理由者，應於上訴期間屆滿後20日
內向本院補提理由書（均須按他造當事人之人數附繕本）「切勿
逕送上級法院」。
中    華    民    國    98    年    5     月    13    日
                              書記官  鄭美雀
附錄本案論罪科刑法條全文
中華民國刑法第321條第1項第3款
犯竊盜罪而有左列情形之一者，處六月以上、五年以下有期徒刑：
三、攜帶兇器而犯之者。


司法院資訊處製作；財團法人民間司法改革基金會備份。
